

\vspace{3.5em}
\noindent \begin{minipage}{\textwidth}
\stepcounter{mallinumber}
\noindent \textbf{Tüüpsõnamall \arabic{mallinumber}\,\vadja{kõva}}\\

\begin{sideways}
\begin{tabular}{l l}
muutvormimall & tunnused \\
\hline
\underline{kõv}\,$\oplus$\,a & \textsc{ sg nom } \\
\underline{kõv}\,$\oplus$\,a & \textsc{ sg gen } \\
\underline{kõv}\,$\oplus$\,at & \textsc{ sg par } \\
\underline{kõv}\,$\oplus$\,asõ & \textsc{ sg ill } \\
\underline{kõv}\,$\oplus$\,az & \textsc{ sg ine } \\
\underline{kõv}\,$\oplus$\,ass & \textsc{ sg ela } \\
\underline{kõv}\,$\oplus$\,allõ & \textsc{ sg all } \\
\underline{kõv}\,$\oplus$\,all & \textsc{ sg ade } \\
\underline{kõv}\,$\oplus$\,alt & \textsc{ sg abl } \\
\underline{kõv}\,$\oplus$\,assi & \textsc{ sg tra } \\
\underline{kõv}\,$\oplus$\,assaa & \textsc{ sg ter } \\
\underline{kõv}\,$\oplus$\,aka & \textsc{ sg com } \\
\underline{kõv}\,$\oplus$\,ad & \textsc{ pl nom } \\
\underline{kõv}\,$\oplus$\,ijõ & \textsc{ pl gen } \\
\underline{kõv}\,$\oplus$\,iit & \textsc{ pl par } \\
\underline{kõv}\,$\oplus$\,iisõ & \textsc{ pl ill } \\
\underline{kõv}\,$\oplus$\,iiz & \textsc{ pl ine } \\
\underline{kõv}\,$\oplus$\,iiss & \textsc{ pl ela } \\
\underline{kõv}\,$\oplus$\,iillõ & \textsc{ pl all } \\
\underline{kõv}\,$\oplus$\,iill & \textsc{ pl ade } \\
\underline{kõv}\,$\oplus$\,iilt & \textsc{ pl abl } \\
\underline{kõv}\,$\oplus$\,iissi & \textsc{ pl tra } \\
\underline{kõv}\,$\oplus$\,iissaa & \textsc{ pl ter } \\
\underline{kõv}\,$\oplus$\,ijka & \textsc{ pl com } \\
\end{tabular}
\end{sideways}
\captionof{table}{Tüüpsõnamall \arabic{mallinumber}\,\vadja{kõva} ekstraheeritud muutvormimallid.}
\label{tab:tüüpsõnamall-kõva}

\end{minipage}

 
\vspace{1em}
\noindent Tüüpsõnamall \vadja{kõva} ei hõlma teisi lekseeme vormi\-sõnastikus.
